【裁判字號】    99,抗,35
【裁判日期】    990208
【裁判案由】    本票裁定
【裁判全文】
臺灣臺中地方法院民事裁定                99年度抗字第35號
抗  告  人  丁○○
送達代收人  丙○○
相  對  人  乙○○
送達代收人  甲○○
上列當事人間本票裁定事件，抗告人對於中華民國98年12月21日
本院簡易庭98年度司票字第8701號裁定提起抗告，本院裁定如下
：
    主    文
抗告駁回。
抗告程序費用新台幣壹仟元由抗告人負擔。
    理    由
一、按本票執票人，依票據法第123條規定聲請法院裁定許可對
    發票人強制執行，係屬非訟事件，此項聲請之裁定及抗告法
    院之裁定，僅依非訟事件程序，就本票形式上之要件是否具
    備予以審查為已足，並無確定實體上法律關係存否之效力，
    如發票人就票據債務之存否有爭執時，應由發票人提起確認
    之訴，以資解決，殊不容於裁定程序中為此爭執（最高法院
    民國(下同)56年台抗字第714號及57年台抗字第76號等判例
    意旨參照）。
二、本件相對人主張執有抗告人為發票人，如原裁定所示之本票
    2紙，並免除作成拒絕證書，詎屆期提示未獲付款，依票據
    法第123條規定聲請裁定許可強制執行等情，已據提出本票
    2紙為證。原裁定法院審查該2紙本票形式上之要件業已具備
    ，予以准許，即無不合。
三、抗告意旨略以：抗告人於98年3月間經相對人介紹向台北市
    王姓人士借款，簽發票據號碼ＴＨ0000000號、面額新台幣(
    下同)273600元之本票1紙為擔保，實借240000元，又於98年
    4月間，再簽發票據號碼ＣＨ565653號、面額236000元之本
    票1紙為擔保向台北市王姓人士借款，實借123600元，嗣經
    協調後約定於98年7月24日匯款清償，但抗告人因刑事案件
    遭羈押至98年10月20日始獲釋放，抗告人收受本件本票裁定
    後，亦與執票人協商議定於99年1月31日還款清償，執票人
    同意撤回本票裁定，惟因本票裁定金額與實際債權不符，遂
    具狀提出抗告，聲明請求廢棄原裁定，並重新計算應清償金
    額後裁定等語。經查：本院認為抗告人所述各節縱令實在，
    亦屬實體上本票債務是否全部存在之爭執，應由抗告人另行
    提起訴訟，以資解決，本件非訟事件程序，無從加以審究。
    從而系爭2紙本票形式上之要件既已具備，仍應准許為強制
    執行之裁定，原審所為之本票裁定並無違誤，抗告意旨請求
    廢棄原裁定及重新核算應清償金額，為無理由，應予駁回。
四、結論：本件抗告為無理由，依非訟事件法第46條、第21條第
    2項，民事訴訟法第495條之1第1項、第449條第1項、第78條
    ，裁定如主文。
中    華    民    國    99    年    2     月    8     日
                民事第三庭    審判長法  官  許秀芬
                                    法  官  黃渙文
                                    法  官  林金灶
正本係照原本作成。
不得再抗告。
中    華    民    國    99    年    2     月    8     日
                                    書記官  李國敬

司法院資訊處製作；財團法人民間司法改革基金會備份。
